# “与资产相关的政府补助”的会计处理及在现金流量表中如何列报？

提问人：mymilitary 时间：2017-03-24 19:55:28
企业因政策性拆迁，房屋账面值 200 万，收到政府补偿 300 万，不再另建。会计处理，营业外支出 200 万，营业外收入 200 ，资本公积75 万（ 100 万-25万所得税）。现金流量表列示：收到其他与经营活动有关的： 200 万，收到其他与筹资活动有关的： 75 万。 若思路是：固定资产处置为先，政府补助在后，则营业外收支都为 0 。现金流量表列示：处置固定资产所收回的： 200 万，收到其他与筹资活动有关的： 75 万。 请教各位高手，怎样更合理？

回答人：chenyiwei
营业外收支均为零，资本公积 75 万。现金流量表不再区分，收到其他与投资活动有关的现金 300 万。